臺灣高等法院刑事判決　　　　　　　 93年度交上易字第303號
上　訴　人　臺灣板橋地方法院檢察署檢察官
上　訴　人
即　被　告　丙○○
　　　　　　　　　　　二號三樓
上列上訴人因被告過失傷害案件，不服臺灣板橋地方法院93年度
交易字第198號，中華民國93年11月10日第一審判決（起訴案號
：臺灣板橋地方法院檢察署93年度偵字第13024號），提起上訴
，本院判決如下：
    主  文
原判決撤銷。
丙○○因過失傷害人致重傷，處有期徒刑5月，如易科罰金，以
300元折算壹日。緩刑2年。
    事  實
一、丙○○於民國92年9月6日下午5時30分許，駕駛車牌號碼6
    Ｃ─0570號自小客車，由臺北縣中和市○○路往板橋市方向
    行駛，行經至景平路與大智路口之設有行人穿越道之交岔路
    口前，適有行人乙○○○行走至該交岔路口之人行穿越道時
    ，丙○○原應注意汽車行近行人穿越道前，應減速慢行，遇
    有行人穿越時，無論有無交通警察指揮或號誌指示，均應暫
    停讓行人先行通過，且依當時情形並無不能注意之情事，竟
    疏未注意，於通過上開交岔路口之行人穿越道時，未暫停讓
    行人乙○○○先行通過，仍強行通過該交岔路口，致其所駕
    駛之前開車輛撞擊乙○○○倒地，乙○○○因而受有頭部外
    傷合併左側硬腦膜下出血、左側脛骨遠端開放性骨折併左外
    踝骨折及術後傷口感染、老人失智症等傷害，雖經送天主教
    耕莘醫院救治後，現仍因受傷後造成腦出血，腦萎縮退化，
    生活功能受巨大之影響，造成身體重大難治之重傷害。丙○
    ○於肇事後犯罪未被有偵查權之機關或公務員發覺前，經路
    人報警，並於警察到場處理時即表明係肇事者而自首，並接
    受裁判。
二、案經指定代行告訴人甲○○訴由臺灣板橋地方法院檢察署檢
    察官偵查起訴。
    理  由
一、右揭事實，業據被告丙○○於本院審理時之自白不諱，核與
    指定代行告訴人甲○○於檢察官偵查中之指訴、證人即現場
    處理員警鄭賢宏、現場救護人員黃致瑋於檢察官偵查中之證
    述均相符，並有臺北縣政府警察局中和分局交通分隊道路交
    通事故證明書、道路交通事故現場圖、道路交通事故調查報
    告表、臺北縣政府警察局中和分局交通分隊交通事故談話紀
    錄表、現場照片7幀、天主教耕莘醫院診斷證明書2紙、財團
    法人天主教耕莘醫院93年3月30日（93）耕醫病歷字第0377
    號函附之病歷摘錄單、臺北縣政府消防局救護紀錄表等件在
    卷可考；而本件經送臺灣省臺北縣區車輛行車事故鑑定委員
    會鑑定，亦認被告駕駛自小客車，未讓行人穿越道上行人先
    行為肇事原因，此有該委員會93年7月16日北鑑字第930626
    號函附之臺灣省臺北縣區車輛行車事故鑑定委員會鑑定意見
    書在卷可參。是本件事證明確，被告之犯行堪以認定。
二、核被告駕駛車輛行經行人穿越道疏未注意讓行人穿越道上行
    人先行為而使被害人乙○○○因車禍受傷後造成腦出血，腦
    萎縮退化，生活功能受巨大之影響，造成身體重大難治之傷
    害之所為，係犯刑法第284條第1項後段之過失致重傷罪。被
    告汽車駕駛人行經行人穿越道不依規定讓行人優先通行，因
    而致人受傷，依道路交通管理處罰條例第86條第1項規定，
    應依法加重其刑。又本件車禍係路人以電話報警，而警察即
    證人鄭賢宏到場處理時，被告並未離去，並在場配合製作臺
    北縣政府警察局中和分局交通分隊交通事故談話紀錄表，顯
    係已向處理員警自首表明為肇事者，此有被告於偵查中之供
    述（見93年度發查字第1149號偵查卷第29頁、第37頁）、證
    人鄭賢宏於檢察官偵查中之證述（見同上偵卷第45頁反面）
    及臺北縣政府警察局中和分局交通分隊交通事故談話紀錄表
    在卷可稽，足認被告於犯罪未被有偵查權之機關或公務員發
    覺前，經路人報警，於警方至現場處理時自首表明係肇事者
    ，並願接受裁判，應依刑法第62條前段之規定減輕其刑，並
    先加後減之。
三、原審以被告罪證明確，而予論科，固非無見。惟查本件被告
    於原審判決後，業與被害人達成和解，並賠償被害人新台幣
    360000元，此有和解書一紙在卷可參，原審未及審酌此部分
    犯罪後之情狀，而科處被告有期徒刑7月，尚有未洽。被告
    上訴就此指摘原判決不當，求予撤銷改判，非無理由，應由
    本院將原判決撤銷另為判決。另檢察官上訴意旨以原審未及
    審酌被告濫行上訴之犯後態度，而提起上訴云云，惟查原審
    於判決前何能得知被告將否於判決後提起上訴？復何能於斯
    時予以審酌？檢察官以此一理由提起本件上訴，求予撤銷改
    判重刑，顯無理由。爰審酌被告本件過失之程度、對被害人
    乙○○○所生之危害、犯罪後坦承犯行，原審判決後即與被
    害人達成和解，賠償損害等一切情狀，量處如主文第2項所
    示之刑，並諭知易科罰金之折算標準，以示懲儆。末查被告
    前未曾受有期徒刑以上刑之宣告，此有本院被告全國前案紀
    錄表在卷可查，其經此判決，當知所警惕，而無再犯之虞，
    本院認所宣告之刑，以暫不執行為適當，爰併為緩刑2年之
    諭知，以勵自新。
四、據上論斷，應依刑事訴訟法第369條第1項前段、第364條、
    第299條第1項前段、道路交通管理處罰條例第86條第1項，
    刑法第284條第1項後段、第62條前段、第41條第1項、第74
    條第1款，罰金罰鍰提高標準條例第1條前段、第2條，判決
    如主文。
本案經檢察官吳慎志到庭執行職務。
中　　華　　民　　國　　94　　年　　3 　　月　　15　　日
                  刑事第六庭審判長法  官  許國宏
　　                              法  官  洪光燦
                          　　　　法　官  林銓正
以上正本證明與原本無異。
不得上訴。
　                                書記官  陳玲憶
中　　華　　民　　國　　94　　年　　3 　　月　　15　　日
